臺灣高等法院刑事判決
108年度上訴字第3406號
上  訴  人  
即  被  告  張仕偉





選任辯護人  徐豪鍵律師(法扶律師)
上  訴  人  
即  被  告  顧豐栩


選任辯護人  林輝豪律師(法扶律師)
上列上訴人即被告等因違反毒品危害防制條例等案件，不服臺灣
臺北地方法院108年度訴字第411號，中華民國108年8月21日第一
審判決（起訴案號：臺灣臺北地方檢察署108年度偵字第7451、8
564、8621號、毒偵字第1649號），提起上訴，本院判決如下：
    主  文
上訴駁回。
    事  實
一、甲○○、乙○○均明知甲基安非他命、3,4-亞甲基雙氧甲基安非
    他命（俗稱搖頭丸）為毒品危害防制條例所列管之第二級毒
    品，亦經中央衛生主管機關即行政院衛生福利部公告列為禁
    藥管理，屬藥事法第22條第1項第1款所稱之禁藥，未經許可
    ，不得販賣、轉讓、持有及施用，竟分別或共同為下列行為
    ：
  ㈠甲○○意圖牟取不法利益，基於販賣第二級毒品甲基安非他命
    之犯意，於向不詳姓名、年籍之成年人士購入第二級毒品甲
    基安非他命後，以其所持用之0000000000號行動電話門號作
    為聯繫毒品交易之工具，分別於附表一編號1至14所示之時
    間、地點，以如附表一各編號「行為方式」欄所示之方式，
    販賣第二級毒品甲基安非他命予如附表一各編號「交易對象
    」欄所示之人即鍾敏正、高長村、林祐緯、莊奕華、吳昆衡
    ，而完成販賣第二級毒品交易共14次。
  ㈡乙○○意圖牟取不法利益，基於販賣第二級毒品甲基安非他命
    之犯意，於向黃敏雄（另由臺灣臺北地方檢察署偵辦中）購
    入第二級毒品甲基安非他命後，以其所持用之0000000000號
    行動電話門號作為聯繫毒品交易工具，分別於附表二編號1
    至3所示之時間、地點，以如附表二各編號「行為方式」欄
    所示之方式，販賣第二級毒品甲基安非他命予如附表二各編
    號「交易對象」欄所示之人即莊奕華、佘長壽、何家豪、何
    朝晴，而完成販賣第二級毒品交易2次、未遂1次。
  ㈢甲○○基於轉讓禁藥甲基安非他命之犯意，於附表三所示之時
    間、地點，以附表三「行為方式」欄所示之方式，轉讓禁藥
    甲基安非他命予鍾敏正1次。
  ㈣甲○○與乙○○意圖牟取不法利益，共同基於販賣第二級毒品甲
    基安非他命之犯意聯絡，由甲○○以其所持用之0000000000號
    行動電話門號作為聯繫毒品交易工具，於附表四所示之時間
    、地點，以附表四「行為方式」欄所示方式，共同販賣第二
    級毒品甲基安非他命予莊奕華1次。
  ㈤乙○○未經許可，基於非法持有第二級毒品3,4-亞甲基雙氧甲
    基安非他命之犯意，於附表五所示之時間、地點，以附表五
    「行為方式」欄所示之方式，持有第二級毒品3,4-亞甲基雙
    氧甲基安非他命。
  ㈥乙○○前因施用毒品案件，經送觀察、勒戒後，認無繼續施用
    毒品之傾向，於民國106年3月16日執行完畢釋放出所，並由
    臺灣新北地方檢察署檢察官以105年度毒偵字第10368號、10
    6年度毒偵續緝字第1號為不起訴處分確定。其於前揭觀察、
    勒戒執行完畢後5年內，復基於施用第二級毒品甲基安非他
    命之犯意，於附表六所示之時間、地點，以附表六「行為方
    式」欄所示之方式，施用第二級毒品甲基安非他命1次。嗣
    經警依法對甲○○持用之0000000000號行動電話門號、乙○○持
    用之0000000000號行動電話門號實施通訊監察，並於108年3
    月18日7時10分許，持原審法院所核發之搜索票，在新北市○
    ○區○○路0段00巷00弄0號4樓乙○○住處進行搜索，當場扣得甲
    基安非他命8包（驗餘總淨重8.18公克）、含3,4-亞甲基雙
    氧甲基安非他命成分之綠色藥錠1顆（驗餘淨重0.14公克）
    、吸食器1組、電子磅秤1台、夾鏈袋1包、現金5,000元及插
    用門號0000000000號SIM卡之SAMSUNG牌行動電話手機1支，
    而查悉上情。
二、案經臺北市政府警察局刑事警察大隊移送臺灣臺北地方檢察
    署檢察官偵查起訴。
    理  由
壹、證據能力：
    按被告以外之人於審判外之言詞或書面陳述，除法律有規定
    者外，不得作為證據。被告以外之人於審判外之陳述，雖不
    符同法第159條之1至第159條之4之規定，而經當事人於審判
    程式同意作為證據，法院審酌該言詞陳述或書面陳述作成時
    之情況，認為適當者，亦得為證據；當事人、代理人或辯護
    人於法院調查證據時，知有第159條第1項不得為證據之情形
    ，而未於言詞辯論終結前聲明異議者，視為有前項之同意，
    刑事訴訟法第159條第1項、第159條之5第1項、第2項分別定
    有明文。查本案下述據以認定上訴人即被告甲○○、乙○○（下
    稱被告2人）犯罪之供述證據，檢察官、被告2人及其等辯護
    人於本院審理時均未爭執其證據能力，且迄於言詞辯論終結
    前均未聲明異議，復經審酌該等言詞陳述或書面作成時之情
    況並無違法、不當或顯不可信之狀況，依刑事訴訟法第159
    條之5第2項之規定，均有證據能力；又本案認定事實之其餘
    非供述證據，並無證據證明係公務員違背法定程式所取得，
    依同法第158條之4反面解釋，亦均有證據能力，合先敘明。
貳、實體部分：
一、上揭事實，業據被告甲○○於偵訊、原審及本院審理時（見偵
    字第8621號卷第545-553、603-606頁、原審卷第116-119、2
    57、258頁、本院卷第151、232頁）、被告乙○○於警詢、偵
    訊、原審及本院審理時（見偵字第8564號卷第11-42頁、偵
    字第8621號卷第75-80頁、聲羈卷第25-29頁、偵字第7451號
    卷第67-71、303-307、405-410頁、原審卷第65-70、119-12
    2、186-192、258頁、本院卷第151、232頁）均坦承不諱，
    核與證人鍾敏正（見偵字第8621號卷第87-103、397-400頁
    ）、高長村（見偵字第8621號卷第191-199、337-339頁）、
    林祐緯（見偵字第8621號卷第169-181、407-410頁）、莊奕
    華（見偵字第8621號卷第141-150、465-467頁、偵字第7451
    號卷第173-188、229-233、237-239、387、388頁）、吳坤
    衡（見偵字第8621號卷第115-127、511、512頁）、佘長壽
    （見偵字第8564號卷第163-177頁、偵字第7451號卷第287-2
    90頁）、何朝晴（見偵字第8564號卷第117-127頁、偵字第7
    451號卷第295-298、395、396頁）等人於警詢及偵訊時之證
    述情節大致相符，並有監視器翻拍相片4紙（見偵字第8621
    號卷第97、98頁）、被告甲○○與證人鍾敏正、高長村、吳昆
    衡、莊奕華、林祐緯間之通訊監察譯文（見偵字第8621號卷
    第51-59、61-74頁）、被告乙○○與證人何家豪（使用何朝晴
    之門號）、佘長壽、莊奕華間之通訊監察譯文（見偵字第74
    51號卷第39-49、55-61頁）、原審核發之搜索票、搜索扣押
    筆錄、扣押物品目錄表、扣案物品相片（見偵字第8564號卷
    第203-206、208、209、215-221頁）、臺北市政府警察局00
    0年○○○○字第00號鑑定書（見偵字第8564號卷第315、316頁
    ）、臺北市政府警察局偵辦毒品案件尿液檢體委驗單、台灣
    尖端先進生技醫藥股份有限公司濫用藥物檢驗報告（見毒偵
    卷卷第93、97頁）等附卷及甲基安非他命8包（驗餘總淨重8
    .18公克）、含3,4-亞甲基雙氧甲基安非他命成分之綠色藥
    錠1顆（驗餘淨重0.14公克）、吸食器1組、電子磅秤1台、
    夾鏈袋1包、插用門號0000000000號SIM卡之SAMSUNG手機1支
    等扣案為憑。
二、按販賣毒品屬嚴重違法行為，苟遭逮獲，後果嚴重，毒販出
    售毒品時無不小心翼翼，不敢公然為之，且甲基安非他命並
    無公定價格，且可任意分裝或增減其份量，而每次買賣之價
    量，亦隨時依雙方關係之深淺、當時之資力、需求程度及對
    行情之認知等因素而異其標準，非可一概而論，因之販賣之
    獲利，除經坦承犯行，或帳冊價量均臻明確外，委難察得實
    情，而販賣之人從價差或量差中牟利方式雖異，惟其圖利之
    非法販賣行為則均相同，是縱未確切查得販賣賺取之實際差
    價，但除別有事證，足認係按同一價格轉讓，確未牟利之情
    形外，尚難執此認非法販賣之事證有所不足，致知過坦承者
    難辭重典，飾詞否認者反得逞僥倖，而失情理之平；況甲基
    安非他命取得不易，苟無利可圖，尤無甘冒被查緝法辦之危
    險而平白為無償轉讓或代為取得之可能，是被告2人有從中
    賺取利益之意圖，當屬合理之認定。本案被告2人已於原審
    及本院審理中坦承其等於附表一、二、四所示之時間、地點
    從事販賣第二級毒品之犯行，被告乙○○於偵查中供稱：賣安
    非他命2000元0.8公克，伊進價1公克3000元等語（見偵字第
    7451號卷第409頁），於原審審理時亦承認有從中賺取免費
    施用毒品之利益（見原審卷第258頁），本案雖未查得被告2
    人實際販入毒品之真正價格，及販賣而獲取實際利潤之金額
    ，但被告2人有藉此營利之意圖，應堪認定。
三、綜上所述，足認被告甲○○、乙○○前開出於任意性之自白核與
    事實相符，得作為認定事實之依據。本件事證明確，被告2
    人犯行均堪以認定，應依法論科。
四、論罪：
  ㈠按甲基安非他命係毒品危害防制條例第2條第2項第2款所規定
    之第二級毒品，不能非法持有及轉讓，又甲基安非他命雖係
    第二級毒品，但其亦屬於藥事法所稱之禁藥。而明知為禁藥
    而轉讓者，藥事法第83條亦定有處罰明文。故行為人明知為
    禁藥即甲基安非他命而轉讓予他人者，其轉讓行為同時該當
    於毒品危害防制條例第8條第2項之轉讓第二級毒品罪及藥事
    法第83條第1項之轉讓禁藥罪，應屬法條競合，依重法優於
    輕法、後法優於前法等法理，擇一處斷。而藥事法第83條第
    1項轉讓禁藥之處罰（7年以下有期徒刑，得併科新臺幣5000
    萬元以下罰金），較毒品危害防制條例第8條第2項轉讓第二
    級毒品之處罰（6月以上5年以下有期徒刑，得併科新臺幣70
    萬元以下罰金）為重，是轉讓甲基安非他命之第二級毒品，
    除轉讓達淨重10公克以上，或成年人對未成年人或明知為懷
    胎婦女而對之為轉讓行為，分別依毒品危害防制條例第8條
    第6項、第9條規定加重其刑至二分之一，而應依該加重規定
    處罰外，應依藥事法第83條第1項之規定處罰（最高法院98
    年度臺上字第6962號判決意旨參照）。被告甲○○就附表三所
    示轉讓禁藥甲基安非他命予證人鍾敏正，衡常一般施用毒品
    者單次施用甲基安非他命之數量，要無可能達毒品危害防制
    條例第8條第6項規定加重其刑之淨重10公克以上，且查卷內
    亦無積極證據足認前開轉讓之甲基安非他命數量已達淨重10
    公克以上，依罪疑唯輕原則，應認被告甲○○前開轉讓之甲基
    安非他命數量尚未達淨重10公克公上，且證人鍾敏正非未成
    年人或懷胎之婦女，是被告甲○○所為，不符毒品危害防制條
    例第8條第6項、第9條加重其刑之規定，揆諸前揭最高法院
    判決意旨，應優先適用藥事法之規定加以論處。另被告乙○○
    就附表二編號3販賣第二級毒品甲基安非他命予證人何家豪
    、何朝晴部分，證人何朝晴於警詢時證稱向被告乙○○購買之
    甲基安非他命品質不好，嚐起來有甜味，疑似為冰糖等語（
    見偵字第8564卷第120頁），且嗣證人何朝晴之行動電話與
    被告乙○○聯繫之通訊監察譯文中亦確實提到：感覺有味道、
    我要退等語（見偵字第8564卷第124、125頁），顯見被告乙
    ○○交付證人何家豪、何朝晴之物可疑為非第二級毒品甲基安
    非他命，然被告乙○○主觀上確實有販賣第二級毒品甲基安非
    他命之意圖，並與證人何家豪聯絡販賣第二級毒品甲基安非
    他命之事宜，故此部分被告顧豐翉應成立販賣第二級毒品未
    遂，此亦業經到庭實行公訴之檢察官於108年6月19日原審準
    備程序時更正（見原審卷第121頁），惟既遂、未遂並未涉
    及罪名之變更，無庸引用刑事訴訟法第300條之規定變更起
    訴法條（最高法院101年度台上字第3805號判決意旨參照）
    。是核被告甲○○就附表一、四所為，均係犯毒品危害防制條
    例第4條第2項之販賣第二級毒品罪，就附表三所為，係犯藥
    事法第83條第1項之轉讓禁藥罪；被告乙○○就附表二編號1、
    2及附表四所為，均係犯毒品危害防制條例第4條第2項之販
    賣第二級毒品罪，就附表二編號3所為，係犯毒品危害防制
    條例第4條第6項、第2項之販賣第二級毒品未遂罪，就附表
    五所為，係犯毒品危害防制條例第11條第2項之持有第二級
    毒品罪，就附表六所為，係犯毒品危害防制條例第10條第2
    項之施用第二級毒品罪。
  ㈡被告甲○○犯附表一、四、被告乙○○犯附表二、四之販賣第二
    級毒品甲基安非他命前後之持有第二級毒品甲基安非他命之
    行為，為販賣第二級毒品之行為所吸收；被告乙○○犯附表六
    之施用第二級毒品甲基安非他命前後之持有第二級毒品甲基
    安非他命之行為，為施用第二級毒品之行為所吸收，均不另
    論罪。而被告甲○○就附表三所示轉讓禁藥甲基安非他命而持
    有甲基安非他命之行為，與轉讓行為同為實質上一罪之階段
    行為，本件既依法規競合原理適用藥事法處斷，而藥事法並
    未處罰單純持有禁藥之行為，且高度之轉讓行為既已依藥事
    法加以處罰，依法律適用完整性之法理，其低度之持有甲基
    安非他命行為，自不能再行割裂適用毒品危害防制條例之規
    定論處，是被告甲○○就附表三之轉讓禁藥甲基安非他命部分
    ，自無轉讓行為吸收持有行為之問題（最高法院98年度台上
    字第5362號判決意旨參照），附此敘明。
  ㈢被告甲○○、乙○○就附表四所示販賣第二級毒品甲基安非他命
    之犯行間及被告乙○○與真實姓名年籍不詳、綽號「阿強」之
    成年男子就附表二編號2所示販賣第二級毒品甲基安非他命
    之犯行，分別有犯意聯絡及行為分擔，均應論以共同正犯。
  ㈣被告甲○○就附表一、三、四所示共16次犯行、被告乙○○就附
    表二、四、五、六所示共6次犯行，均犯意各別，行為互殊
    ，均應予分論併罰。
  ㈤被告甲○○前因①施用毒品案件，經臺灣新北地方法院以103年
    度審簡字第1438號判決判處有期徒刑6月確定；②因施用毒品
    案件，經臺灣新北地方法院以104年度易字第802號判決判處
    有期徒刑5月確定；③因施用毒品案件，經臺灣新北地方法院
    以104年度審易字第2336號判決判處有期徒刑7月，上訴後，
    經本院104年度上易字第1933號判決上訴駁回而確定；④因持
    有毒品案件，經臺灣新北地方法院以104年度簡字第4434號
    判決判處有期徒刑4月；⑤因施用毒品案件，經臺灣新北地方
    法院以104年度審易字第3258號判決判處有期徒刑6月，上訴
    後，經本院104年度上易字第2568號判決上訴駁回而確定，
    上開①至④案件，經臺灣新北地方法院以105年度聲字第2988
    號裁定應執行有期徒刑1年5月確定，與上開⑤案件接續執行
    ，於105年11月30日縮短刑期假釋出監，所餘期間付保護管
    束，於106年5月13日縮刑期滿，保護管束未經撤銷以已執行
    完畢論，此有本院被告前案紀錄表在卷可按，被告甲○○於受
    前開有期徒刑之執行完畢後，5年以內故意再犯本案有期徒
    刑以上之各罪，均為累犯，除所犯販賣第二級毒品罪法定本
    刑為無期徒刑部分，依法不得加重外，餘（即販賣第二級毒
    品罪之有期徒刑、罰金刑及轉讓禁藥罪刑部分）均應依刑法
    第47條第1項規定加重其刑。至司法院釋字第775號解釋，依
    其解釋文及理由之意旨，係指構成累犯者，不分情節，一律
    加重最低本刑，於不符合刑法第59條所定要件之情形下，致
    發生行為人所受之刑罰超過其所應負擔罪責之個案，不符罪
    刑相當原則，於此範圍內，在修正前，為避免發生上述罪刑
    不相當之情形，法院就該個案應裁量是否加重最低本刑；依
    此，該解釋係指個案應量處最低法定刑，又無法適用刑法第
    59條在內減輕規定之情形，法院應依此解釋意旨裁量不予加
    重最低本刑。而本案依被告累犯及犯罪情節，加重最低本刑
    亦無不符罪刑相當原則之情事，自無上開解釋之適用，附此
    敘明。
  ㈥被告乙○○就附表二編號3之犯行，已著手於販賣第二級毒品之
    實行，惟因所交付之物非第二級毒品而不遂，經衡酌其情節
    ，惡性較既遂犯為輕，爰依刑法第25條第2項規定減輕其刑
    。
  ㈦又按毒品危害防制條例第17條第2項規定：「犯(該條例)第4
    條至第8條之罪，於偵查及審判中均自白者，減輕其刑」，
    係指偵查及審判中均有自白犯罪而言，故僅須被告於偵、審
    中均曾經自白，即得認有該條項之適用，不以始終承認為必
    要。又所謂之「自白」，乃對自己之犯罪事實全部或主要部
    分為肯定供述之意，亦即自白內容，應有基本犯罪構成要件
    ，於販毒之場合應包含毒品金額、種類、交易時間地點等，
    足以令人辨識其所指為何，始足當之（最高法院102年度台
    上字第3947號判決意旨參照）。經查，被告甲○○就附表一、
    四所示販賣第二級毒品既遂之犯行，於偵、審中均自白犯行
    （見偵字第8621號卷第545-553、603-606頁、原審卷第116
    、257、258頁、本院卷第151、232頁），爰依前揭規定減輕
    其刑，並與前揭累犯加重其刑之部分，依刑法第71條第1項
    規定，先加後減之。被告乙○○就附表二編號1、3所示販賣第
    二級毒品既遂、未遂各1次之犯行，於偵、審中亦均曾經自
    白（見聲羈卷第26頁、偵字第7451號卷第406、408-410頁、
    原審卷第66、68、115頁、第257-258頁），爰依毒品危害防
    制條例第17條第2項規定減輕其刑。被告乙○○就附表二編號3
    部分，並依刑法第70條規定，遞減其刑。至被告乙○○就附表
    二編號2、附表四所示之共同販賣第二級毒品犯行，於原審
    及本院審理時固自白犯行，然被告乙○○於偵查中均否認有參
    與前開2次毒品交易，辯稱係友人「阿強」（附表二編號2部
    分）、甲○○（附表四部分）所為，伊非與阿強、甲○○共同販
    賣云云（見偵字第7451號卷第407、409、410頁），參諸前
    揭說明，被告乙○○就附表二編號2及附表四所示之販賣第二
    級毒品犯行，自不得依毒品危害防制條例第17條第2項規定
    減輕其刑。
  ㈧再按毒品危害防制條例第17條第1項規定「犯第4條至第8條、
    第10條或第11條之罪，供出毒品來源，因而查獲其他正犯或
    共犯者，減輕或免除其刑」，所稱「毒品來源」，係指被告
    原持有供己犯該條項所列之罪，其毒品源自何人之謂。故其
    所犯倘係販賣毒品罪，則供出之毒品來源，自須係本案所販
    賣毒品之來源，始有適用之餘地。而所稱「因而查獲」，係
    指被告翔實供出毒品來源之具體事證，因而使有偵查（或調
    查）犯罪職權之公務員知悉而對之發動偵查（或調查），並
    因而查獲（最高法院104年度台上字第3536號判決意旨參照
    ）。經查，本件被告乙○○為警查獲後，於108年5月9日在臺
    灣臺北地方檢察署偵訊時，供稱其上游係李泓毅、黃敏雄等
    語（見偵字第7451號卷第408、409頁），嗣於108年6月21日
    經臺北市政府警察局刑事警察大隊詢問時再供稱：係透過LI
    NE通訊軟體及電話聯絡向黃敏雄購買甲基安非他命等語，並
    提供黃敏雄使用之行動電話門號，復經警提示被告乙○○與黃
    敏雄前揭門號之通訊監察譯文，被告乙○○再明確指出並說明
    向黃敏雄購買甲基安非他命之譯文內容，此有被告乙○○該日
    之警詢筆錄附卷可稽（見原審卷第186-198頁）；復經原審
    向臺北市政府警察局刑事警察大隊函詢被告乙○○供出上游黃
    敏雄前，是否即有掌握或合理懷疑黃敏雄販毒之犯行，經函
    覆稱：「有關偵辦乙○○涉嫌販毒案，係經報請臺灣臺北地方
    檢察署指揮偵查，並經法院核准通訊監察始後續偵辦，於通
    訊監察期間僅發現被告乙○○與黃敏雄有多次通聯紀錄，通話
    內容均係兩人約碰面之談話，案經被告乙○○指認後，始得知
    黃敏雄係毒品上游」等語，亦有臺北市政府警察局刑事警察
    大隊108年7月11日北市警刑大三字第1083048306號函存卷可
    參（見原審卷第230頁）；而黃敏雄因被告乙○○之指認明確
    ，且有通話譯文為憑，故就其販賣第二級毒品罪之犯行，業
    經臺灣臺北地方檢察署分案偵辦，另因黃敏雄現另案羈押在
    臺中看守所，待警訊問後將再移請臺灣臺北地方檢察署偵辦
    ，此有臺灣臺北地方檢察署108年7月2日北檢泰荒108偵7451
    字第1080056490號函在卷為憑（見原審卷第200、202頁）；
    參以被告乙○○於原審時供稱：伊販賣之毒品來源都是黃敏雄
    ，伊所施用之甲基安非他命則不是跟黃敏雄購買，是向鴻義
    （即警詢時稱之「阿義」）買的，搖頭丸跟誰買的伊忘記了
    等語（見原審卷第255、258頁），是被告乙○○就附表二、四
    之販賣第二級毒品甲基安非他命犯行，已符合供出毒品來源
    而破獲之減刑規定，均應依毒品危害防制條例第17條第1項
    之規定，減輕其刑，並與前揭未遂、偵審中自白減輕其刑部
    分，依法遞減之。至被告乙○○所稱施用第二級毒品甲基安非
    他命之毒品來源為「阿義」，僅知為「李泓毅」或「呂泓毅
    」之人，且曾租居在新北市○○區○○○路000號2樓等樓層，然
    被告乙○○無法確認其真實年籍資料或行動電話門號供警方參
    辦，致警方後續查證窒礙難行，此亦有臺北市政府警察局刑
    事警察大隊108年6月28日北市警刑大三字第10830095421號
    函在卷可稽（見原審卷第184頁）；是被告乙○○就附表六施
    用第二級毒品犯行部分，並無因供出毒品來源而查獲其他正
    犯或共犯之情形，自無毒品危害防制條例第17條第1項之適
    用，附此敘明。
  ㈨按科刑判決所適用之法律，無論係對主刑、從刑或刑之加重
    、減輕、免除等事項，除法律別有規定外，均應本統一性及
    整體性之原則而為適用，不容與主刑所適用之法律任意割裂
    ，適用其他法律（最高法院90年度台上字第4526號判決意旨
    參照）。是被告甲○○於偵查及審判中雖均自白附表三所示轉
    讓第二級毒品兼禁藥甲基安非他命之犯行，然其所為既已依
    藥事法第83條第1項之規定論處罪刑，自無割裂適用毒品危
    害防制條例第17條第2項規定減輕其刑之餘地。
  ㈩又按犯罪之情狀顯可憫恕，認科以最低度刑仍嫌過重者，得
    酌量減輕其刑，刑法第59條固定有明文。惟此酌量減輕其刑
    ，必須犯罪另有特殊之原因與環境，在客觀上足以引起一般
    同情，縱宣告法定最低度刑，猶嫌過重者，始有其適用。經
    查，被告2人所涉販賣、持有、施用第二級毒品及轉讓禁藥
    罪，所為不惟危害國民健康，影響社會風氣，係助長毒品、
    禁藥流通之嚴重不法行為，客觀上實未見被告2人就前開犯
    行有何犯罪之特殊原因與環境，其情節並無顯可憫恕之處；
    且被告甲○○所犯附表一、四之販賣第二級毒品犯行，均已適
    用毒品危害防制條例第17條第2項予以減輕其刑、被告乙○○
    所犯附表二編號1、3之販賣第二級毒品犯行，則亦依毒品危
    害防制條例第17條第1項、第2項、刑法第25條第2項（附表
    二編號3部分）予以遞減輕其刑，其最低度刑已大幅降低，
    均無情輕法重之憾，足使被告甲○○、乙○○接受適當之刑罰制
    裁，是被告2人就本案販賣、持有、施用第二級毒品及轉讓
    禁藥等犯行，均無何科以最低刑度仍有情輕法重，顯可憫恕
    之情形，自均不宜再依刑法第59條規定予以酌減其刑。
五、原審以被告2人犯罪明確，而適用毒品危害防制條例第4條第
    2項、第6項、第10條第2項、第11條第2項、第17條第1項、
    第2項、第18條第1項前段、第19條第1項、藥事法第83條第1
    項，刑法第11條、第28條、第25條第2項、第47條第1項、第
    51條第5款、第41條第1項前段、第8項、第38條第2項、第4
    項、第38條之1第1項前段、第3項之規定，並說明審酌被告2
    人均無視毒品之危害性及法律之嚴禁毒品之擴散流通，而為
    前揭販賣、持有第二級毒品及轉讓第二級毒品兼禁藥之犯行
    ，危害國民身心健康及社會風氣，進而敗壞社會治安之犯罪
    動機、目的、手段，然其等各次販賣毒品及轉讓禁藥、毒品
    之數量尚非巨大，另被告乙○○前因施用毒品案件觀察、勒戒
    執行完畢，本因知所警愓，猶無法杜絕毒品之誘惑，復為本
    案施用第二級毒品犯行，顯見其意志不堅，自制力薄弱，未
    能記取教訓，戒除惡習，惟考量施用毒品乃戕害自己身心健
    康，尚未危及他人，又被告2人犯後坦承犯行，並未虛耗司
    法資源，尚有悔悟之心，參酌被告2人之素行紀錄、其等之
    智識程度（被告甲○○自陳高中畢業；被告乙○○自陳高中肄畢
    業）、生活狀況（被告甲○○自陳原擔任廚師、古董鑑定師之
    工作，家庭經濟狀況勉持，尚有父母、小孩需照顧；被告乙
    ○○原係從事清洗外牆工作，家庭經濟狀況勉持）等一切情狀
    ，分別量處如附表一至六「罪名與宣告刑」欄所示之刑，並
    就附表五、六之刑均諭知易科罰金之折算標準。另衡酌被告
    2人本案所涉犯行約在數個月內，其行為同質性及責任非難
    重複程度較高，且被告2人犯後態度良好及現年分別為46、3
    7歲，考量被告2人出獄時可能之年紀及對於未來再社會化之
    影響，就被告甲○○所宣告之全部刑定應執行有期徒刑8年6月
    、被告乙○○不得易科罰金刑（即附表二、四所示之刑）及得
    易科罰金之刑（即附表五、六所示之刑），分別定其應執行
    有期徒刑5年6月、7月，並就得易科罰金（7月）部分，諭知
    易科罰金之折算標準。併說明沒收部分：按犯毒品危害防制
    條例第4條至9條、第12條、第13條或第14條第1項、第2項之
    罪者，其供犯罪所用之物，不問屬於犯罪行為人與否，均沒
    收之，毒品危害防制條例第19條第1項定有明文。參酌該條
    之立法理由：「一、為因應中華民國刑法修正，沒收為獨立
    之法律效果，爰修正原條文第1項，擴大沒收範圍，使犯第4
    條至第9條、第12條、第13條或第14條第1項、第2項之罪所
    用之物，不問是否屬於犯罪行為人所有，均應沒收之，以遏
    止相關犯罪之發生。二、刑法沒收章已無抵償之規定，而追
    徵為全部或一部不能沒收之執行方式，為避免司法實務對如
    何執行抵償之困擾，爰刪除原條文第1項後段全部或一部不
    能沒收之執行方式，回歸刑法沒收章之規定。三、原條文第
    一項犯罪所得之沒收，與刑法沒收章相同，而無重複規範必
    要，爰刪除之。」是於毒品案件中關於毒品及供犯罪所用之
    物之沒收，應分別優先適用毒品危害防制條例第18條第1項
    及第19條，其餘情形仍應適用刑法沒收相關規定。經查：
  ㈠扣案之甲基安非他命8包（總驗餘淨重8.18公克）、綠色藥錠
    1顆（驗餘淨重0.14公克）經臺北市政府警察局刑事鑑識中
    心鑑驗後，分別含有第二級毒品甲基安非他命、3,4-亞甲基
    雙氧甲基安非他命成分，有臺北市政府警察局000年○○○○字
    第00號鑑定書附卷可稽，係查獲之第二級毒品，均應依毒品
    危害防制條例第18條第1項前段規定，不問屬於犯罪行為人
    與否，均宣告沒收銷燬之。又直接用以盛裝上揭第二級毒品
    甲基安非他命之外包裝袋8只，以現今採行之鑑驗方式，包
    裝袋內仍會殘留微量毒品而無法將之完全析離，應視為查獲
    之毒品，與所盛裝之第二級毒品甲基安非他命併予宣告沒收
    銷燬之。至鑑驗用罊之第二級毒品部分，因已滅失，爰不併
    為宣告沒收銷燬，附此敘明。
  ㈡扣案之搭配門號0000000000號行動電話壹支（含SIM卡壹張）
    ，為被告乙○○所有，且係供被告乙○○為附表二販賣第二級毒
    品所用之物，業據其供陳在卷（見原審卷第122頁），應依
    毒品危害防制條例第19條第1項之規定，在被告乙○○附表二
    各次販賣毒品罪項下宣告沒收。
  ㈢未扣案之搭配門號0000000000號行動電話1支（含SIM卡1張）
    ，係供被告甲○○犯附表一、四所示販賣第二級毒品所用之物
    ，業經認定如前，應依毒品危害防制條例第19條第1項之規
    定，在被告甲○○附表一、四各次販賣毒品罪項下宣告沒收，
    並依刑法第38條第4項之規定，於全部或一部不能沒收或不
    宜執行沒收時，追徵其價額。
  ㈣扣案之吸食器1組、夾鏈袋1包、電子磅秤1台，則均係被告乙
    ○○所有，供其為附表六施用第二級毒品所用之物，業據其供
    陳在卷（見原審卷第122頁），爰依刑法第38條第2項前段規
    定，於被告乙○○附表六施用第二級毒品罪項下宣告沒收。
  ㈤再犯罪所得，屬於犯罪行為人者，沒收之；前2項之沒收，於
    全部或一部不能沒收或不宜執行沒收時，追徵其價額，刑法
    第38之1第1項前段、第3項分別定有明文。又按犯罪所得之
    沒收、追繳或追徵，在剝奪犯罪行為人之實際犯罪所得，其
    重點置於所受利得之剝奪，故無利得者自不生剝奪財產權之
    問題，是2人以上共同犯罪，關於犯罪所得之沒收、追徵，
    應各按其實際利得數額負責，並非須負連帶責任（最高法院
    104年度第13次刑事庭會議決議、105年度台上字第1733號判
    決意旨參照）。經查：1.被告甲○○就附表一販賣第二級毒品
    所得之價金、被告乙○○就附表二編號1、3販賣第二級毒品所
    得之價金，分屬其犯罪所得，爰依刑法第38條之1第1項前段
    、第3項規定，於其各該販賣第二級毒品主文項下宣告沒收
    ，於全部或一部不能沒收或不宜執行沒收時，追徵其價額；
    2.被告2人就附表四共同販賣第二級毒品所得之價金1,000元
    ，係全數由被告乙○○取得，為被告2人所供承（見原審卷第1
    22頁），爰依刑法第38條之1第1項前段規定，在被告乙○○該
    次共同販賣第二級毒品之主文項下宣告沒收之，併同依同條
    第3項之規定，於全部或一部不能沒收或不宜執行沒收時，
    追徵其價額；3.被告乙○○就附表二編號2，與真實姓名、年
    籍不詳、綽號「阿強」之成年男子共同販賣第二級毒品所得
    之價金5,000元，被告乙○○供稱係由「阿強」收取（見原審
    卷第122頁），檢察官亦未提出證據證明被告乙○○就該次犯
    行確有所得，該犯罪所得5,000元自不得就被告乙○○宣告沒
    收或追徵；4.至扣案之現金5,000元，為被告乙○○所有，然
    非被告乙○○本案販賣第二級毒品所收受之金額，此據被告乙
    ○○於原審時供述在卷（見原審卷第122頁），衡以本案被告
    乙○○所涉附表二、四販賣第二級毒品犯行係於107年12月3日
    至108年2月15日間，距警方於108年3月18日自被告乙○○住處
    扣得現金，已逾月餘，扣得之現金金額復與本案認定被告乙
    ○○之犯罪所得金額不符，又無證據可認被告乙○○附表二、四
    販賣第二級毒品所得款存在於扣案之現金中，即難認前揭扣
    案現金為被告乙○○本案犯罪所得，無法逕予宣告沒收。惟執
    行檢察官於日後執行被告乙○○如附表所示未扣案之犯罪所得
    沒收及「追徵」時，得就此部分扣案之等值現金為「追徵」
    ，併予說明。核其認事用法，洵無違誤，量刑亦屬妥適。
六、被告甲○○上訴意旨略以：本件被告之前科記錄均為施用毒品
    ，與本件所犯販賣第二級毒品及轉讓禁藥等罪，罪質不同，
    不應適用累犯規定加重，且應有刑法第59條規定之適用；被
    告乙○○上訴意旨略以：原判決附表二編號2及附表四所示之
    犯行，應有毒品危害防制條例第17條第2項及刑法第59條規
    定之適用等語，被告2人固執前揭情詞均請求從輕量刑。惟
    查，被告甲○○有前開科刑執行完畢紀錄，此有本院被告前案
    記錄表在卷可稽，其有期徒刑之執行完畢後，5年以內故意
    再犯有期徒刑以上之本罪，均為累犯，自應依法加重其刑，
    而依被告累犯及犯罪情節，加重最低本刑並無不符罪刑相當
    原則之情事，自無司法院釋字第775號解釋意旨之適用；另
    被告乙○○就附表二編號2、附表四所示之共同販賣第二級毒
    品犯行，於原審及本院審理時固有自白犯行，然被告乙○○於
    偵訊時均否認有參與前開2次毒品交易，就附表二編號2部分
    辯稱係友人「阿強」與佘長壽交易毒品，就附表四部分辯稱
    是被告甲○○與莊奕華交易毒品（見偵字第7451號卷第407、4
    10頁），伊並未參與此部分販賣毒品云云（見偵字第7451號
    卷第409頁），參諸前揭說明，被告乙○○就附表二編號2及附
    表四所示之販賣第二級毒品犯行，並未於偵訊中自白犯行，
    自不得依毒品危害防制條例第17條第2項規定減輕其刑，均
    詳述如上；又被告2人上訴意旨雖請求從輕量刑云云，然關
    於量刑輕重，屬為裁判之事實審法院得依職權自由裁量之事
    項，苟其量刑已以行為人之責任為基礎，並斟酌刑法第57條
    各款所列情狀，在法定刑度內，酌量科刑，如無偏執一端，
    致明顯失出失入情形，上級審法院即不得單就量刑部分遽指
    為不當或違法。本件原審量刑業已斟酌刑法第57條各款所列
    情狀，而為刑之量定及所定應執行之刑度，既未濫用自由裁
    量之權限，亦無逾越職權或違反比例原則、罪刑均衡原則，
    自難認有何違法或不當。是被告2人之上訴，均無理由，應
    予駁回。
據上論斷，應依刑事訴訟法第368條，判決如主文。
本案經檢察官盧慧珊提起公訴，檢察官董怡臻到庭執行職務。
中    華    民    國    109   年    2     月    13    日
                  刑事第二十三庭審判長法  官  李釱任
                                      法  官  連育群
                                      法  官  崔玲琦
以上正本證明與原本無異。
施用及持有第二級毒品罪部分不得上訴。
其餘部分如不服本判決，應於收受送達後20日內向本院提出上訴
書狀，其未敘述上訴之理由者並得於提起上訴後20日內向本院補
提理由書（均須按他造當事人之人數附繕本）「切勿逕送上級法
院」。
                                      書記官  李政庭
中    華    民    國    109   年    2     月    13    日

附錄：本案論罪科刑法條全文

毒品危害防制條例第4條
製造、運輸、販賣第一級毒品者，處死刑或無期徒刑；處無期徒
刑者，得併科新臺幣 2 千萬元以下罰金。
製造、運輸、販賣第二級毒品者，處無期徒刑或 7 年以上有期
徒刑，得併科新臺幣 1 千萬元以下罰金。
製造、運輸、販賣第三級毒品者，處 7 年以上有期徒刑，得併
科新臺幣 7 百萬元以下罰金。
製造、運輸、販賣第四級毒品者，處 5 年以上 12 年以下有期
徒刑，得併科新臺幣 3 百萬元以下罰金。
製造、運輸、販賣專供製造或施用毒品之器具者，處 1 年以上
7 年以下有期徒刑，得併科新臺幣 1 百萬元以下罰金。
前五項之未遂犯罰之。

毒品危害防制條例第10條
施用第一級毒品者，處 6 月以上 5 年以下有期徒刑。
施用第二級毒品者，處 3 年以下有期徒刑。

毒品危害防制條例第11條
持有第一級毒品者，處 3 年以下有期徒刑、拘役或新臺幣 5 萬
元以下罰金。
持有第二級毒品者，處 2 年以下有期徒刑、拘役或新臺幣 3 萬
元以下罰金。
持有第一級毒品純質淨重十公克以上者，處 1 年以上 7 年以下
有期徒刑，得併科新臺幣 1 百萬元以下罰金。
持有第二級毒品純質淨重二十公克以上者，處 6 月以上 5 年以
下有期徒刑，得併科新臺幣 70 萬元以下罰金。
持有第三級毒品純質淨重二十公克以上者，處 3 年以下有期徒
刑，得併科新臺幣 30 萬元以下罰金。
持有第四級毒品純質淨重二十公克以上者，處 1 年以下有期徒
刑，得併科新臺幣 10 萬元以下罰金。
持有專供製造或施用第一級、第二級毒品之器具者，處 1 年以
下有期徒刑、拘役或新臺幣 1 萬元以下罰金。

藥事法第83條
明知為偽藥或禁藥，而販賣、供應、調劑、運送、寄藏、牙保、
轉讓或意圖販賣而陳列者，處 7 年以下有期徒刑，得併科新臺
幣 5 千萬元以下罰金。
犯前項之罪，因而致人於死者，處 7 年以上有期徒刑，得併科
新臺幣 1 億元以下罰金；致重傷者，處 3 年以上 12 年以下有
期徒刑，得併科新臺幣 7 千 5 百萬元以下罰金。
因過失犯第 1 項之罪者，處 2 年以下有期徒刑、拘役或科新臺
幣 5 百萬元以下罰金。
第 1 項之未遂犯罰之。

附表一、甲○○販賣第二級毒品甲基安非他命
編號 交易對象 時間 地點 行為方式 交易金額(新臺幣) 罪名與宣告刑 1 鍾敏正 107年12月12日晚間某時 臺北市○○區○○街甲○○住處 鍾敏正以其持用之0000000000號行動電話與甲○○所持用0000000000號行動電話聯繫購買甲基安非他命事宜後，由甲○○於左列時、地，交付甲基安非他命0.3公克予鍾敏正，鍾敏正則於107年12月13日19時7分許與甲○○通話後數分鐘，以購買價值500元之遊戲點數予甲○○之方式，支付價金予甲○○。  500元 甲○○販賣第二級毒品，累犯，處有期徒刑參年拾月。未扣案之販賣毒品所得新臺幣伍佰元及搭配門號0000000000行動電話壹支(含SIM卡壹張）均沒收，於全部或一部不能沒收或不宜執行沒收時，追徵其價額。 2 鍾敏正 107年12月19日1時44分通話過後數分鐘 臺北市○○區○○路0段00號前 鍾敏正以其持用之0000000000號行動電話與甲○○所持用0000000000號行動電話聯繫購買甲基安非他命事宜後，由甲○○於左列時、地，以500之價格，販賣甲基安非他命1包予鍾敏正。 500元 甲○○販賣第二級毒品，累犯，處有期徒刑參年拾月。未扣案之販賣毒品所得新臺幣伍佰元及搭配門號0000000000行動電話壹支(含SIM卡壹張）均沒收，於全部或一部不能沒收或不宜執行沒收時，追徵其價額。 3 高長村 107年11月12日2時23分通話過後數分鐘 臺北市○○區○○○路與○○街口 高長村以其持用之0000000000號行動電話，與甲○○持用之0000000000號行動電話聯繫購買甲基安非他命事宜後，由甲○○於左列時、地，以1,000之價格，販賣甲基安非他命1公克予高長村。 1,000元 甲○○販賣第二級毒品，累犯，處有期徒刑肆年。未扣案之販賣毒品所得新臺幣壹仟元及搭配門號0000000000行動電話壹支(含SIM卡壹張）均沒收，於全部或一部不能沒收或不宜執行沒收時，追徵其價額。 4 高長村 107年11月28日1時28分通話過後數分鐘 臺北市○○區○○街000巷路邊 高長村以其持用之0000000000號行動電話，與甲○○持用之0000000000號行動電話聯繫購買甲基安非他命事宜後，由甲○○於左列時、地，以500元之價格，販賣甲基安非他命0.5公克予高長村。 500元 甲○○販賣第二級毒品，累犯，處有期徒刑參年拾月。未扣案之販賣毒品所得新臺幣伍佰元及搭配門號0000000000行動電話壹支(含SIM卡壹張）均沒收，於全部或一部不能沒收或不宜執行沒收時，追徵其價額。 5 高長村 107年12月18日0時31分通話過後數分鐘 臺北市○○區○○路0段與○○街口路邊 高長村以其持用之0000000000號行動電話，與甲○○持用之0000000000號行動電話聯繫購買甲基安非他命事宜後，由甲○○於左列時、地，以500元之價格，販賣甲基安非他命0.5公克予高長村。 500元 甲○○販賣第二級毒品，累犯，處有期徒刑參年拾月。未扣案之販賣毒品所得新臺幣伍佰元及搭配門號0000000000行動電話壹支(含SIM卡壹張）均沒收，於全部或一部不能沒收或不宜執行沒收時，追徵其價額。 6 高長村 107年12月28日1時38分通話過後數分鐘 臺北市○○區○○街00巷00號前 高長村以其持用之0000000000號行動電話，與甲○○持用之0000000000號行動電話聯繫購買甲基安非他命事宜後，由甲○○於左列時、地，以500元之價格，販賣甲基安非他命0.5公克予高長村。 500元 甲○○販賣第二級毒品，累犯，處有期徒刑參年拾月。未扣案之販賣毒品所得新臺幣伍佰元及搭配門號0000000000行動電話壹支(含SIM卡壹張）均沒收，於全部或一部不能沒收或不宜執行沒收時，追徵其價額。 7 林祐緯 107年12月16日晚間某時 臺北市○○區○○街停車場一帶 林祐緯以其持用之0000000000號行動電話，與甲○○持用之0000000000號行動電話聯繫購買甲基安非他命事宜後，由甲○○於左列時、地，交付甲基安非他命1公克予林祐緯，林祐緯則於107年12月18日17時48分通話過後數分鐘，在臺北市○○區○○街○○○餐廳前，交付1,500元予甲○○。 1,500元 甲○○販賣第二級毒品，累犯，處有期徒刑肆年貳月。未扣案之販賣毒品所得新臺幣壹仟伍佰元及搭配門號0000000000行動電話壹支(含SIM卡壹張）均沒收，於全部或一部不能沒收或不宜執行沒收時，追徵其價額。 8 林祐緯 107年12月31日1時39分通話過後數分鐘 臺北市○○區○○街與○○街口 林祐緯以其持用之0000000000號行動電話，與甲○○持用之0000000000號行動電話聯繫購買甲基安非他命事宜後，由甲○○於左列時、地，以1,500元之價格，販賣甲基安非他命1公克予林祐緯。 1,500元 甲○○販賣第二級毒品，累犯，處有期徒刑肆年貳月。未扣案之販賣毒品所得新臺幣壹仟伍佰元及搭配門號0000000000行動電話壹支(含SIM卡壹張）均沒收，於全部或一部不能沒收或不宜執行沒收時，追徵其價額。 9 林祐緯 108年1月3日2時29分通話過後數分鐘 臺北市○○區○○街一帶 林祐緯以其持用之0000000000號行動電話，與甲○○持用之0000000000號行動電話聯繫購買甲基安非他命事宜後，由甲○○於左列時、地，以1,000元之價格，販賣甲基安非他命0.6公克予林祐緯。 1,000元 甲○○販賣第二級毒品，累犯，處有期徒肆年。未扣案之販賣毒品所得新臺幣壹仟元及搭配門號0000000000行動電話壹支(含SIM卡壹張）均沒收，於全部或一部不能沒收或不宜執行沒收時，追徵其價額。 10 林祐緯 108年1月3日10時20分通話過後數分鐘 臺北市○○區○○街與○○街口 林祐緯以其持用之0000000000號行動電話，與甲○○持用之0000000000號行動電話聯繫購買甲基安非他命事宜後，由甲○○於左列時、地，以1,500元之價格，販賣甲基安非他命1公克予林祐緯。 1,500元 甲○○販賣第二級毒品，累犯，處有期徒刑肆年貳月。未扣案之販賣毒品所得新臺幣壹仟伍佰元及搭配門號0000000000行動電話壹支(含SIM卡壹張）均沒收，於全部或一部不能沒收或不宜執行沒收時，追徵其價額。 11 林祐緯 108年1月5日9時13分許通話過後數分鐘 臺北市○○區○○路西門國小附近 林祐緯以其持用之0000000000號行動電話，與甲○○持用之0000000000號行動電話聯繫購買甲基安非他命事宜後，由甲○○於左列時、地，以1,500元之價格，販賣甲基安非他命1公克予林祐緯。 1,500元 甲○○販賣第二級毒品，累犯，處有期徒刑肆年貳月。未扣案之販賣毒品所得新臺幣壹仟伍佰元及搭配門號0000000000行動電話壹支(含SIM卡壹張）均沒收，於全部或一部不能沒收或不宜執行沒收時，追徵其價額。 12 莊奕華 107年11月2日20時31分通話過後數分鐘 臺北市○○區○○路與○○街口之統一超商 莊奕華以其持用之0000000000號行動電話（原判決誤繕為0000000000，應予更正），與甲○○持用之0000000000號行動電話聯繫購買甲基安非他命事宜後，由甲○○於左列時、地，以1,000元之價格，販賣甲基安非他命1公克予莊奕華。 1,000元 甲○○販賣第二級毒品，累犯，處有期徒刑肆年。未扣案之販賣毒品所得新臺幣壹仟元及搭配門號0000000000行動電話壹支(含SIM卡壹張）均沒收，於全部或一部不能沒收或不宜執行沒收時，追徵其價額。 13 莊奕華 107年12月3日8時3分通話過後數分鐘 臺北市立第二殯儀館 莊奕華以其持用之0000000000號行動電話（原判決誤繕為0000000000，應予更正），與甲○○持用之0000000000號行動電話聯繫購買甲基安非他命事宜後，由甲○○於左列時、地，以1,000元之價格，販賣甲基安非他命1公克予莊奕華。 1,000元 甲○○販賣第二級毒品，累犯，處有期徒刑肆年。未扣案之販賣毒品所得新臺幣壹仟元及搭配門號0000000000行動電話壹支(含SIM卡壹張）均沒收，於全部或一部不能沒收或不宜執行沒收時，追徵其價額。 14 吳昆衡 107年11月12日18時36分通話過後數分鐘 臺北市○○區○○○路一帶 吳昆衡以其持用之0000000000號行動電話，與甲○○所持用0000000000號行動電話聯繫購買甲基安非他命事宜後，由甲○○於左列時、地，交付甲基安非他命2公克予吳昆衡，吳昆衡當場支付價金2,000元予甲○○收受。 2,000元 甲○○販賣第二級毒品，累犯，處有期徒刑肆年肆月。未扣案之販賣毒品所得新臺幣貳仟元及搭配門號0000000000行動電話壹支(含SIM卡壹張）均沒收，於全部或一部不能沒收或不宜執行沒收時，追徵其價額。 

附表二、乙○○販賣第二級毒品甲基安非他命
編號 交易對象 時間 地點 行為方式 交易金額(新臺幣) 罪名與宣告刑 1 莊奕華 108年1月28日前某日晚間某時許 臺北市○○區○○○路0段與○○路口 莊奕華以不詳之人持用之行動電話，與乙○○所持用0000000000號行動電話聯繫購買甲基安非他命事宜後，由乙○○於左列時、地，交付甲基安非他命2公克予莊奕華，莊奕華當場交付價金2,000予乙○○收受。  2,000元 乙○○販賣第二級毒品，處有期徒刑貳年貳月。扣案之搭配門號0000000000行動電話壹支（含SIM卡壹張）沒收之。未扣案之販賣毒品所得新臺幣貳仟元沒收，於全部或一部不能沒收或不宜執行沒收時，追徵其價額。 2 佘長壽 108年2月1日8時41分通話過後數分鐘 臺北市○○區○○街與○○路口之全家便利商店前 佘長壽其持用之0000000000號行動電話(原判決誤載為0000000000，逕予更正)，與乙○○所持用之0000000000號行動電話聯繫購買甲基安非他命事宜後，乙○○再聯絡真實姓告年籍不詳、綽號「阿強」之成年男子於左列時、地，交付甲基安非他命2公克予佘長壽，佘長壽則當場支付5,000元予「阿強」收受。 5,000元 乙○○共同販賣第二級毒品，處有期徒刑肆年。扣案之搭配門號0000000000動電話壹支(含SIM卡壹張)沒收之。 3 何家豪何朝晴 108年2月15日21時12分許通話過後數分鐘 新北市○○區○○路0段00巷00弄0號前 何家豪向何朝晴借得0000000000號行動電話，與乙○○所持用之0000000000號行動電話聯繫購買甲基安非他命事宜後，約定由乙○○以1,500元金額，販售甲基安非他命0.7公克予何家豪、何朝晴，嗣乙○○於左列時、地，交付無法證明為甲基安非他命、疑似為冰糖之物予何家豪，何家豪則當場交付1,500元予乙○○。 1,500元 乙○○販賣第二級毒品未遂，處有期徒刑壹年。扣案之搭配門號0000000000行動電話壹支（含SIM卡壹張）沒收之。未扣案之販賣毒品所得新臺幣壹仟伍佰元沒收，於全部或一部不能沒收或不宜執行沒收時，追徵其價額。 

附表三、甲○○轉讓禁藥甲基安非他命
編號 交易對象 時間 地點 行為方式 罪名與宣告刑 1 鍾敏正 107年12月17日18時30分許 臺北市○○區○○路0段00號甲○○住處 鍾敏正於左列時、地返還前積欠甲○○之款項時，由甲○○當場提供1次施用量之甲基安非他命予鍾敏正施用。 甲○○明知為禁藥而轉讓，累犯，處有期徒刑7月。 

附表四、甲○○與乙○○共同販賣第二級毒品甲基安非他命
編號 交易對象 時間 地點 行為方式 交易金額(新臺幣) 罪名與宣告刑 1 莊奕華 107年12月3日21時4分許 臺北市○○區○○街與○○街口之統一超商前 莊奕華以其持用0000000000號行動電話，撥打甲○○所持用0000000000號行動電話，聯繫購買甲基安非他命事宜後，再由甲○○聯絡乙○○，由乙○○於左列時、地，交付甲基安非他命1公克予莊奕華，莊奕華則當場支付1,000予乙○○。 1,000元 甲○○共同販賣第二級毒品，累犯，處有期徒刑肆年。未扣案之搭配門號0000000000號行動電話壹支（含SIM卡壹張）沒收，於全部或一部不能沒收或不宜執行沒收時，追徵其價額。  乙○○共同販賣第二級毒品，處有期徒刑參年拾月。未扣案之販賣毒品所得新臺幣壹仟沒收，於全部或一部不能沒收或不宜執行沒收時，追徵其價額。 

附表五、乙○○持有第二級毒品3,4-亞甲基雙氧甲基安非他命
編號 時間 地點 行為方式 罪名與宣告刑 1 108年3月18日前約2個月之某日時 不詳 乙○○於左列時、地，向真實姓名年籍不詳之成年男子，購買含 3,4-亞甲基雙氧甲基安非他命之綠色藥錠壹顆後持有之。 乙○○持有第二級毒品，處有期徒刑肆月，如易科罰金，以新臺幣壹仟元折算壹日。扣案之3,4-甲基雙氧甲氧安非他命成分之綠色藥錠壹顆（驗餘淨重零點壹肆公克），沒收銷燬之。 

附表六、乙○○施用第二級毒品甲基安非他命
編號 時間 地點 行為方式 罪名與宣告刑 1 108年3月18日0時許 新北市○○區○○路0段00巷00弄0號4樓乙○○住處 將甲基安非他命放入玻璃球內點火燒烤，吸食所生煙霧之方式，施用第二級毒品甲基安非他命。 乙○○施用第二級毒品，處有期徒刑伍月，如易科罰金，以新臺幣壹仟元折算壹日。扣案甲基安非他命捌包（驗餘總淨重捌點壹捌公克，含無法完全析離之外包裝袋），均沒收銷燬之。扣案之吸食器壹組、電子磅秤壹臺、夾鍊袋壹包，均沒收之。